【裁判字號】    97,交聲,2457
【裁判日期】    971031
【裁判案由】    聲明異議
【裁判全文】
臺灣臺中地方法院交通事件事裁定      97年度交聲字第2457號
原處分機關  交通部公路總局臺中區監理所豐原監理站
受處分人    乙○○
上列受處分人因違反道路交通管理處罰條例案件，對於交通部公
路總局臺中區監理所豐原監理站民國97年8月8日所為之處分（豐
監稽違字第裁63-HC0000000號裁決書），聲明異議，本院裁定如
下：
    主    文
異議駁回。
    理    由
一、原處分機關係以：本件異議人即受處分人乙○○（下稱受處
    分人）於民國97年6月3日16時10分許，駕駛車牌號碼XU-948
    號營業貨櫃曳引車，在臺中縣后里鄉○○路與三豐路66巷口
    ，因駕車行經有燈光號誌管制之交岔路口闖紅燈，為臺中縣
    警察局大甲分局后里交通小隊員警當場舉發，並由原處分機
    關依道路交通管理處罰條例第53條第1項、第63條第1項第3
    款之規定，裁處受處分人罰鍰新臺幣（下同）3600元，並記
    違規點數3點等語。
二、聲明異議意旨略以：受處分人當日駕車沿三豐路由南往北行
    駛，行駛至三豐路66巷口前時，該路口號誌仍為綠燈，在黃
    燈轉變為紅燈時通過路口，黃燈轉變紅燈的時間很快，因其
    駕駛之車輛車身較長，因此讓員警有錯覺，才被開單，伊沒
    有闖紅燈；且警察既然要迴轉，則因為當時是綠燈，警察正
    在等紅燈準備迴轉，更證明伊沒有闖紅燈等語。
三、按汽車駕駛人，行經有燈光號誌管制之交岔路口闖紅燈者，
    處新臺幣1800元以上5400元以下罰鍰，此為道路交通管理處
    罰條例第53條第1項所明定；又汽車駕駛人有第53條之情形
    者，除依原條款處罰鍰外，記違規點數3點，該條例第63條
    第1項第3款亦有明文。
四、經查：
  (一)受處分人於前揭時、地，駕駛車牌號碼XU-948號營業貨櫃曳
    引車，在臺中縣后里鄉○○路與三豐路66巷口，駕車行經有
    燈光號誌管制之交岔路口闖紅燈而違規，並為執勤員警當場
    攔停舉發等情，有臺中縣警察局舉發違反道路交通管理事件
    通知書1紙在卷可按，復據證人即本案舉發員警甲○○於本
    院調查時到院證稱：當日伊等由小隊長帶班沿著三豐路北向
    南，執行13時至17時巡邏勤務，行至三豐路66巷口的時候，
    該路口號誌燈號為紅燈，伊等原本要直行，還沒到路口前就
    是紅燈，之後伊等在該路口停等紅燈約4至5秒左右，即直接
    目擊三豐路由南向北XU-948營業貨櫃車闖紅燈通過該路口直
    行，伊等就立即迴轉攔檢製單告發，伊等沿三豐路由北向南
    開過去到66巷路口時號誌都是紅燈，並沒有黃燈轉紅燈的情
    形等語明確。按員警稽查違反道路交通安全規則之各種違規
    行為，本有不同之執行方法，就超速、酒醉駕車而言，固非
    輔以科學工具，實難僅憑執勤者之五官知覺判斷之；惟就闖
    紅燈而言，單憑執勤者之目擊即可確定，並非每件違規行為
    均須以照相或尚須其他證據舉發，始可認定之。本件受處分
    人闖紅燈之行為，既經證人甲○○以證人身分到庭證述其所
    見所聞，自非不得以其所為證詞，作為受處分人上開違規事
    實之認定。又執勤警員係依法執行公務，與受處分人素不相
    識，並無怨隙，當無恣意誣攀受處分人之理，況警員執行公
    務本身受行政懲處責任之監督，到庭具結作證更以刑罰擔保
    其真實性，應無甘冒行政懲處及刑法偽證罪責任而刻意誣陷
    之必要，又本院復查無證據足認證人甲○○有捏造事實違法
    取締之情事，則證人甲○○本其維護交通秩序、安全職責所
    為之舉發，應受到合法、正確之推定。本件受處分人確有駕
    駛前開車輛，於上述時、地闖紅燈之違規事實，足堪認定。
  (二)至受處分人否認有闖紅燈之事實，並以前詞云云置辯。惟本
    件執勤員警行駛於三豐路南下路段時，係要直行，並非準備
    迴轉，係因受處分人闖紅燈才迴轉過去攔檢，業據證人甲○
    ○於本院證述明確。而受處分人執詞員警係在該處等待迴轉
    ，已與證人甲○○所述不符，屬主觀之推測，受處分人復以
    此主觀推測進而辯稱員警既然在等待紅燈準備迴轉，足見三
    豐路當時係綠燈云云，即屬無據。另證人甲○○亦於本院證
    稱：伊等在路口停等紅燈約四、五秒時，即目擊受處分人闖
    紅燈等語明確，足見受處分人所辯伊係闖黃燈，因黃燈轉變
    為紅燈只有3、4秒時間，加上車身較長，使員警誤認其闖紅
    燈，伊並無闖紅燈云云，即非實在，要無可採。
五、綜上所述，受處分人確有在前述時、地闖紅燈之違規行為，
    所據異議理由洵無可採。從而，原處分機關依道路交通管理
    處罰條例第53條第1項及第63條第1項第3款，裁處受處分人
    罰鍰3600元，並記違規點數3點，逾期則依裁決書處罰主文
    規定處罰，並無不當。是本件異議為無理由，應予駁回。
六、據上論斷，應依道路交通管理處罰條例第87條第2項、道路
    交通案件處理辦法第19條，裁定如主文。
中    華    民    國    97    年    10    月    31   日
                      交通法庭  法  官  李慧瑜
上正本證明與原本無異。
如不服本裁定應於送達後五日內向本院提出抗告狀。
                                書記官  陳青瑜
中    華    民    國    97    年    10    月    31   日


司法院資訊處製作；財團法人民間司法改革基金會備份。
